臺灣高等法院臺中分院刑事判決　　　　　　 民國九十一年度上易字第一七五三號
　　上　訴　人　臺灣臺中地方法院檢察署檢察官
　　被　　　告　乙○○
右上訴人因被告詐欺案件，不服臺灣臺中地方法院中華民國九十一年八月六日第一審
判決（民國九十一年度易字第一五二一號，起訴案號：臺灣臺中地方法院檢察署民國
九十一年度偵字第五四五○號），提起上訴，本院判決如左：
    主      文
原判決撤銷。
乙○○幫助意圖為自己不法之所有，以詐術使人將本人之物交付，處有期徒刑月，
如易科罰金，以佰元折算壹日。
扣案之存摺壹本、印章壹枚均沒收。
    事      實
一、乙○○於民國九十一年二月初某日，在自由時報報紙廣告欄上，看到「高價收購
    銀行存簿」之廣告，即以電話與一名不詳姓名年籍之成年男子連絡後，得知有人
    願以每本新台幣（下同）一千五百元之價格收購銀行等金融機構帳戶存摺、提款
    卡，乙○○即基於幫助該名不詳姓名年籍之年成年男子詐欺取財之故意，於九十
    一年二月八日，前往位於台中市○○區○○路三段二三○號之「中華商業銀行台
    中分行」申請開戶（戶名乙○○、帳號00000000000000號），並
    於領得帳戶存摺、提款卡後，於九十一年二月二十三日，在臺中市台中火車站內
    ，以每一月一千五百元之代價將上開帳戶出租給該名姓名年籍不詳之成年男子。
    該不詳姓名成年男子於取得乙○○所交付之存摺、提款卡及印章後，即意圖為自
    己不法之所有，在報紙上以刊登廣告之方式，佯稱「快易通通訊，全新全配手機
    現在一律二千元．．．」以招攬不特定之人與其連絡，適甲○○於九十一年三月
    十三日，在報紙上看到前開廣告後即打電話與之聯絡，接聽電話之人即告知甲○○，需匯款至上開乙○○中華商業銀行台中分行之帳戶始能取得手機，致甲○○
    陷於錯誤而於九十一年三月十四日下午四時五十六分、五時十二分、七時九分，
    在台南縣六甲鄉六甲郵局之提款機，以轉帳之方式分別匯款四千元、六萬五千三
    百七十元、五萬零一百二十一元（共十一萬九千四百九十一元）至前開乙○○中
    華商業銀行台中分行之帳戶；又丁○○於九十一年三月十四日，在報紙上看到上
    開販賣手機廣告後，亦打電話與之聯絡，接聽電話之人即告知丁○○，需匯款至
    上開乙○○中華商業銀行台中分行之帳戶始能取得手機，致丁○○陷於錯誤，於
    同日下午四時五十七分、五時十三分、五時五十二分、六時四十二分、六時四十
    八分，在台北縣新莊市新莊郵局之提款機，以轉帳之方式分別匯款六千元、六千
    九百八十二元、九萬一千三百十五元、九萬九千九百八十二元、九萬九千九百八
    十二元（共三十萬四千二百六十一元）至前開乙○○中華商業銀行台中分行之帳
    戶。嗣甲○○、丁○○再以電話與對方聯絡後，發現有異，並接獲中華商業銀行
    台中分行副理許榮錫之通知而報警處理，而乙○○於九十一年三月十五日上午九
    時許，前往中華商業銀行台中分行欲辦理掛失止付時，發現帳戶內尚有二十五萬
    餘元之存款，而提領現金一萬元，又於同日上午十時三十分許前往中華商業銀行
    東興分行，欲再提領五千元時，遭銀行行員發現有異而報警處理，乙○○於同日
    十一時三十分許，再次前往中華商業銀行台中分行欲辦理掛失止付時，為警當場
    逮捕，並扣得乙○○申請補發之銀行存簿一本及印章一枚，始循線查悉上情。
二、案經臺中市警察局第六分局移送臺灣臺中地方法院檢察署檢察官偵查起訴。
    理      由
一、被告乙○○於原審偵審中坦承於前揭時、地，向中華商業銀行台中分行由請開戶
    後，將其帳戶存摺、提款卡及印章，以一千五百元之代價販賣予不詳姓名成年男
    子之事實，惟否認有何幫助詐欺取財之犯行，辯稱：伊係因缺錢使用才出售帳戶
    云云。惟查，詐騙集團在報紙上刊登不實之低價手機廣告後，確實利用被告所提
    供之中華商業銀行台中分行帳戶，詐騙被害人甲○○、丁○○等人，於九十一年
    三月十四日，將購買手機之費用（分別為十一萬九千四百九十一元、三十萬四千
    二百六十一元）轉匯至該帳戶內等情，業據被害人甲○○、丁○○於警、偵訊中
    指訴綦詳，核與證人許榮錫證述之情節相符，並有報紙廣告一份、郵局儲戶交易
    明細表三份、乙○○帳戶往來明細資料多份附卷可稽，是被害人甲○○、丁○○
    確因受詐騙而匯款至被告帳戶內，參諸被告於九十一年二月八日開戶後，於當日
    即將帳戶內之存款領取完畢，經銀行人員告知後，始於九十一年二月十八日存入
    二千元，然於同月十八日、二十日又分別提領一千元，嗣於九十一年三月十四日
    ，始由該名姓名年籍不詳之成年男子匯入一百元至該帳戶內（被害人甲○○等人
    均於九十一年三月十四日匯款至被告帳戶，九十一年三月十五日入帳），被告卻
    於九十一年三月十五日即前往銀行辦理掛失止付，並領取一萬元現金，是被告於
    開戶之初，應已知悉其帳戶應係遭人利用為詐騙之工具，否則豈會先將帳戶內之
    現金提領完畢後，再將帳戶存摺等物品販售予他人？且被告於偵查中自陳，知道
    販賣存摺、提款卡等物品予他人，可能被別人拿去犯罪等語，顯見被告應有幫助
    他人犯詐欺罪之故意。此外，復有銀行開戶、申請補發存摺提款卡資料各一份附
    卷可稽，並有扣案之被告存摺一份、印章一枚可資佐證，是被告上開所辯顯係卸
    責之詞，不足採信，其罪嫌應堪認定。
二、核被告所為，係犯刑法第三十條第一項前段、第三百三十九條第一項之幫助詐欺
    取財罪。被告幫助他人犯詐欺取財罪，為從犯，應依刑法第三十條第二項之規定
    減輕其刑。原審疏未詳查，對於被告遽為無罪之諭知，尚有未洽，檢察官上訴意
    旨指摘原判決不當，為有理由，應由本院將原判決撤銷改判，爰審酌被告犯罪之
    動機、目的、手段、所生危害及犯罪後之態度等一切情狀，量處以有期徒刑三月
    ，並諭知易科罰金之折算標準。扣案之存摺一本、印章一枚，係被告所有供犯罪
    所用之物，業據其供明在卷，應依法宣告沒收。
三、被告經合法傳喚，無正當理由不到庭，爰不待其陳述，逕行判決。
據上論斷，應依刑事訴訟法第三百六十九條第一項前段、第三百六十四條、第二百九
十九條第一項前段、第三百七十一條，刑法第三百三十九條第一項、第三十條、第四
十一條第一項前段、第三十八條第一項第二款、罰金罰鍰提高標準條例第一條前段、
第二條判決如主文。
本案經檢察官丙○○到庭執行職務。
中      華      民      國      九十一     年    十二     月     十     日
                                臺灣高等法院臺中分院刑事第五庭
                                      審判長法  官  袁  從  楨
                                            法  官  郭  同  奇
                                            法  官  胡  森  田
右正本證明與原本無異。
不得上訴。
                                            書記官  王  瑩  澤
中      華      民      國      九十一     年    十二     月    十一    日
                                                                        Ｒ
